# 对子公司的长期股权投资是否划分为持有待售资产

提问人：sunnyday6543 时间：2020-12-30 08:05:10
请教陈版主和各位老师，企业转让全资子公司的100%股权，已通过股东大会，并签订不可撤销的销售合同，预计该转让在 1 年内完成。双方12.18号签订合同，基准日为9.30日，并且约定从基准日起，目标公司取得的全部经营成果均由受让方享有（并规定基准日至股权转让日的盈利由受让方享有，产生的亏损或者减少的净资产部分由出让方以现金方式补足）。
求助问题如下：1.截止12.31日企业尚未办理转让完毕，尚未丧失控制权和对于经营成果的约定（现金补亏）是否影响将其划分为持有待售资产？
2.如果划分为持有待售资产，固定资产不再计提折旧是从12.31开始还是从基准日或者其他时间开始？
谢谢！

回答人：chenyiwei
1 、过渡期损益归属的约定不影响是否满足持有待售条件的判断，也不影响合并报表层面丧失控制权之日（处置日）的确定。过渡期损益归属约定只有在处置完成后才能实际生效，在处置完成之前是不起实际作用的，因此不影响处置日的确定和是否构成持有待售的判断。
2 、固定资产是从满足认定为持有待售的条件之日开始不再计提折旧，而不是基准日或资产负债表日。